【裁判字號】    99,交聲,746
【裁判日期】    990625
【裁判案由】    違反道路交通管理處罰條例聲明異議
【裁判全文】
臺灣士林地方法院交通事件裁定         99年度交聲字第746號
原處分機關  交通部公路總局臺北區監理所基隆監理站
異  議  人
即受處分人  甲○○
上列異議人即受處分人因違反道路交通管理處罰條例案件，不服
原處分機關交通部公路總局臺北區監理所基隆監理站中華民國99
年5 月19日基監字第裁42-QQ0000000號裁決（原舉發單號：第QQ
0000000 號），向本院聲明異議，本院裁定如下：
    主  文
異議駁回。
    理  由
一、原舉發及處分意旨略以：異議人即受處分人甲○○於民國九
    十九年三月二十二日晚間九時零二分許，將ＣＴＦ—００六
    號重機車，停放在宜蘭縣羅東鎮○○路、傳藝路交叉路口之
    禁止臨時停車處所，因依道路交通管理處罰條例第五十六條
    第一項第一款規定，裁處異議人罰鍰新臺幣（下同）六百元
    。
二、異議意旨略以：依採證照片所示，現場並無紅線或其他禁止
    標示，原處分機關逕予裁罰，為此不服云云。
三、按「汽車駕駛人停車時，有下列情形之一者，處新臺幣六百
    元以上一千二百元以下罰鍰：一、在禁止臨時停車處所停車
    。（下略）」、「第一項情形，交通勤務警察、依法令執行
    交通稽查任務人員或交通助理人員，應責令汽車駕駛人將車
    移置適當處所；如汽車駕駛人不予移置或不在車內時，得由
    該交通勤務警察、依法令執行交通稽查任務人員或交通助理
    人員為之」，道路交通管理處罰條例第五十六條第一項第一
    款、第三項分別定有明文。經查，異議人於九十九年三月二
    十二日晚間九時零二分許，在宜蘭縣羅東鎮○○路、傳藝路
    交叉路口處，停放ＣＴＦ—００六號重機車之事實，業經異
    議人於異議狀內自承屬實，並有舉發警員拍攝之採證照片一
    張附卷可稽，而上開交叉路口之週邊道路均分立有數面禁止
    停車之直式告示牌，則有舉發機關宜蘭縣政府警察局羅東分
    局檢送之現場路況照片三張在卷可考，屬不得臨時停車之處
    所無誤，異議人辯稱：現場並未繪有紅線或設立禁止停車之
    標示牌云云，應係誤會，不足採取。綜上，異議人之違規事
    實甚為明確，自應依上揭規定裁罰。
四、原處分機關因認異議人違規事證明確，依前引道路交通管理
    處罰條例第五十六條第一項第一款規定，並參酌「違反道路
    交通管理事件統一裁罰基準表」表列事項，裁處異議人罰鍰
    六百元，依上說明，經核並無不合。異議人以本件舉發地點
    並未設置禁止停車之標示為由，向本院聲明異議，為無理由
    ，應予駁回。爰裁定如主文。
據上論斷，應依道路交通案件處理辦法第十九條，裁定如主文。
中    華    民    國    99    年    6     月    25    日
                    交通法庭  法  官   陳彥宏
以上正本證明與原本無異。
如不服本裁定，應於送達後5 日內，向本院提出抗告狀。
                              書記官   范煥堂
中    華    民    國    99    年    6     月    25    日

司法院資訊處製作；財團法人民間司法改革基金會備份。
